【裁判字號】    97,秩抗,2
【裁判日期】    970630
【裁判案由】    社會秩序維護法
【裁判全文】
臺灣嘉義地方法院刑事裁定               97年度秩抗字第2號
抗  告  人
即被移送人  甲○○
上列抗告人即被移送人因違反社會秩序維護法案件，不服本院嘉
義簡易庭於中華民國97年3月31日所為第一審裁定（97年度嘉秩
字第12號）提起抗告，本院普通庭為第二審裁定如下：
    主    文
抗告駁回。
    事實及理由
一、本院普通庭認定之事實與本院嘉義簡易庭第一審裁定之記載
    相同，茲引用之。
二、抗告意旨略以：抗告人甲○○於收購八塊水溝蓋時疏未紀錄
    ，但有記住販賣人使用之車輛，惟因誤記車牌英文字，一時
    找不到販賣人，後販賣人（官崇德）於三月間再度前來販賣
    物品，即報警查獲逮捕之，均徵抗告人並無故意犯罪之情事
    ，亦可將功贖罪，另因收入微薄，無法負擔前揭處罰，原裁
    定應予撤銷云云。
三、惟查：
(一)本件抗告人係位在嘉義縣中埔鄉○○村○○路○段一四七附
    二十五號「永興資源回收場」之負責人，於九十七年一月二
    十六日上午八時許，在上址回收場，以每公斤新臺幣（下同
    ）十點五元之價格，收購不明男子所兜售來歷不明之水溝蓋
    八塊，又該男子不曾載運物品至回收場販賣，抗告人因不識
    字，未紀錄該名兜售者之年籍資料及交通工具車號等情，業
    據抗告人於警詢時坦承在卷（見警卷第八頁），輔以抗告人
    從事資源回收，對於物品來歷應謹慎認清，上開物品既為水
    溝蓋，衡情公用即屬常理，既有明顯足供辨識之特徵，抗告
    人於他人持之兜售時，應知此為來歷不明之物品，竟未迅即
    報告警察機關，猶仍收購等事實，應堪認定。
(二)抗告人辯稱：收購八塊水溝蓋時疏於紀錄，但有將該人之車
    牌紀錄，惟因車牌英文字母塗掉顏色致錯記云云，顯與上開
    警詢之供述未合，已難採信。至於抗告人亦執以已報告警察
    機關該兜售之人（應為官重佐），其已因竊盜案件為警查獲
    等語置辯，然此係抗告人事後所為，其於該人持以前開八塊
    水溝蓋前來兜售時，發現來歷不明之物品，不迅即報告警察
    單位，即屬違反社會秩序維護法之規定，其違法狀態無從因
    事後查獲該人而認抗告人即有報告警察單位，要屬無疑。況
    且，違反社會秩序行為之處罰，不問出於故意或過失，均應
    處罰，僅出於過失，不得罰以拘留，並得減輕之，此觀社會
    秩序維護法第七條規定已明，抗告人辯解其出於疏失錯記云
    云，與前揭警詢陳述相悖，已難憑信，縱為屬實，然仍非得
    據以免責，亦無疑義。
四、原審審酌抗告人行為之動機、目的、手段、收購之物品為八
    塊水溝蓋，數目非鉅，對社會之危害非至為重大，依社會秩
    序維護法第七十六條第一項第一款裁定處分罰鍰一萬元，並
    未逾越法定處罰之處罰範圍，尚屬妥適，無違比例原則，認
    事用法並無違誤，處罰亦屬妥適，抗告人以前揭情詞為由，
    指摘原裁定不當，請求撤銷原裁定，尚難認有理由，應予駁
    回。
據上論斷，依社會秩序維護法第五十八條、第九十二條，刑事訴
訟法第四百十二條，裁定如主文。
中    華    民    國    97    年    6    月    30    日
                         普通庭  審判長法  官  沈福財
                                       法  官  陳正昇
                                       法  官  林青怡
上列正本證明與原本無異。
本件不得抗告。
中    華    民    國    97    年    6    月    30    日
                                       書記官  李佳惠


司法院資訊處製作；財團法人民間司法改革基金會備份。
